---
title: "Übung 5"
author: "Michael Rynkiewicz"
date: "04/04/2019"
output:
  html_document:
    df_print: paged
  pdf_document: default
---

```{r setup, include=FALSE}
knitr::opts_chunk$set(echo = TRUE)

library(knitr)
```

```{r}
combine <- function(n, k){
  return(factorial(n) / (factorial(k)*factorial(n-k)))
}
```


## Aufgabe 38

```{r}
boat.mean <- 9.85
age.mean <- 6.5
boat.sd <- 6.1
age.sd <- 4.5
boat.r <- -0.96

# r = cov(x,y) / (sd(x) * sd(y))
# var(x) = sd(x)^2
# cov(x,y) = r * sd(x) * sd(y)
# x = age, y = boat

age.cov <- boat.r * age.sd * boat.sd
age.var <- age.sd^2

b <- age.cov / age.var
a <- boat.mean - b * age.mean
y <- function(x) { return(a + b*x) }

data.table <- data.frame("Cov" = age.cov, 
                         "Alter Varianz" = age.var, 
                         "Intercept" = a, 
                         "Slope" = b, 
                         "Preis" = paste(c(y(5) * 1000, "€"), collapse = "")
)
kable(data.table)

```

## Aufgabe 39

6 Waggons
2 erste Klasse
3 zweite Klasse
1 Gepäckwaggon


```{r}
x <- (factorial(6)) / (factorial(2) * factorial(3) * factorial(1))
```

Es gibt `r x` verschiedene Waggonreihungen

## Aufgabe 40

### a

```{r}
n <- 12
k <- 4
x <- factorial(n) / (factorial(k)*factorial(n-k))
```

Es gibt `r x` Möglichkeiten die Delegation zusammenzusetzen

### b

Fall 1 - Eine der zwei Person fährt mit

```{r}
n <- 10
k <- 3
x1 <- factorial(n) / (factorial(k)*factorial(n-k))
```

Es gibt `r x1` Möglichkeiten die Delegation zusammenzusetzen

Fall 2 - Keine der zwei Person fährt mit

```{r}
n <- 10
k <- 4
x2 <- factorial(n) / (factorial(k)*factorial(n-k))
```

Es gibt `r x2` Möglichkeiten die Delegation zusammenzusetzen

Fall 1 + Fall 2 = `r (x1 + x2)`

### c

Fall 1 - Die zwei Personen fahren mit

```{r}
n <- 10
k <- 2
x1 <- factorial(n) / (factorial(k)*factorial(n-k))
```

Es gibt `r x1` Möglichkeiten die Delegation zusammenzusetzen

Fall 2 - Keine der zwei Personen fahren mit

```{r}
n <- 10
k <- 4
x2 <- factorial(n) / (factorial(k)*factorial(n-k))
```

Es gibt `r x2` Möglichkeiten die Delegation zusammenzusetzen

Fall 1 + Fall 2 = `r (x1 + x2)`

## Aufgabe 42

2 gelbe, 
2 rote,
2 blaue,
2 grüne,
2 weiße,
2 schwarze

Fall 1 - 2 Flaggen mit verschiedenen Farben

```{r}
n <- 6
k <- 2
x1 <- factorial(n) / (factorial(k)*factorial(n-k))
x1
```

Fall 2 - Signal mit gleichfarbigen Flaggen

```{r}
x2 <- 6
```

Fall 1 + Fall 2 = `r x1 + x2`
Es gibt `r x1 + x2` mögliche Signale.

## Aufgabe 43

### a

```{r}
n <- 10
k <- 8
x <- factorial(n) / (factorial(k)*factorial(n-k))
```

Es gibt `r x` Möglichkeiten die Klausur zu bestehen.

### b

Die ersten 4 Fragen müssen richtig sein => n = 6, k = 4

```{r}
n <- 6
k <- 4
x <- factorial(n) / (factorial(k)*factorial(n-k))
```

Es gibt `r x` Möglichkeiten die Klausur zu bestehen.

### c
Mindestens 4 der ersten 5 => 4 aus 5 auswählen
Danach 4 aus den restlichen 6 Fragen

```{r}
n1 <- 5
k1 <- 4
x1 <- combine(n1, k1)

n2 <- 6
k2 <- 4
x2 <- combine(n2, k2)
x1
x2
```

Es gibt `r x1 + x2` Möglichkeiten die Klausur zu bestehen.

## Aufgabe 44

### a

```{r}
n <- 10 ^ 3
x <- 1 / n
```

Die Wahrscheinlichkeit beträgt `r x * 100`%.

### b

```{r}
n <- 9^2 * 3 # 2 stellen müssen erraten werden die 7 ist an einer der drei stellen
x <- 1 / n
```

Die Wahrscheinlichkeit beträgt `r x * 100`%.

### c

```{r}
n <- 9^2 # 2 stellen müssen erraten werden
x <- 1 / n
```

Die Wahrscheinlichkeit beträgt `r x * 100`%.

## Aufgabe 45

### a

Ein Pärchen

Zwei Karten
2 von 4 Farben
1 von 13 Figuren

Dritte Karte
1 von 12 Figuren
1 von 4 Farben

Vierte Karte
1 von 11 Figuren
1 von 4 Farben

Fünfte Karte
1 von 10 Figuren
1 von 4 Farben

```{r}
x <- combine(4, 2) *
  combine(13, 1) *
  combine(12, 1) *
  combine(4, 1) *
  combine(11, 1) *
  combine(4, 1) *
  combine(10, 1) *
  combine(4, 1)
x
```


### b
Zwei Pärchen

Zwei Karten
2 von 4 Farben
1 von 13 Figuren

Zwei Karten
2 von 4 Farben
1 von 12

Fünfte Karte
1 von 4 Farben
1 von 11

```{r}
x <- combine(4, 2) *
  combine(13, 1) *
  combine(4, 2) *
  combine(12, 1) *
  combine(4, 1) *
  combine(11, 1)
x
```

### c

Verstehe die Fragestellung nicht

## Aufgabe 46

### a

Es gibt 43 Morsezeichen, die sich durch ihre Signale unterscheiden.
z. B. ? ist die selbe Signalkette wie "IMI" und ist daher nicht in den 
43 Morsezeichen miteingerechnet.

Die Folge hat 12 Plätze.

43^12
```{r}
x <- 43^12
x
```

### b

STATISTIK

9 Stellen

2 S

3 T

1 A

2 I

1 K

```{r}
n <- 9
s <- 2
t <- 3
a <- 1
i <- 2
k <- 1

x <- factorial(n) /( factorial(s) * factorial(t) * 
                       factorial(a) * factorial(i) * factorial(k))
```

Permutationen:
```{r}
x
```

### c

Erster Freund prostet mit 11

Zweiter Freund prostet mit 10, 
der erste wurde bereits geprostet
...

11 + 10 + 9...

```{r}
n <- 1:11
x <- sum(n)

n
x
```

## Aufgabe 47

4 Kleider

9 Hüte

10 Paar Shuhe

```{r}
k <- 4
h <- 9
s <- 10

x <- k * h * s
x
```

## Aufgabe 48

### a Reihung relevant

Es gibt 6^3 Ergebnisse

```{r}
6^3
```

### a Reihung irrelevant
Kombination mit Wiederholung

```{r}
combine(6+3-1, 3)
```


### b Reihung relevant

6 Möglichkeiten

5 Möglichkeiten

4 Möglichkeiten


```{r}
combine(6, 3) * factorial(3)
```

### b Reihung irrelevant
Kombination ohne Wiederholung

```{r}
combine(6, 3)
```

### c Reihung relevant

Variation ohne Wiederholung 

```{r}
combine(6, 1) * factorial(2) * combine(5, 1)
```


### c Reihung irrelevant

6 Zahlen

Man zieht 1

1 aus 6

die selbe Zahl steht an zweiter Stelle

1 aus 5 Zahlen steht an letzter stelle

```{r}
combine(6, 1) * combine(5, 1)
```

## 50

### a

8 Stellen

zehn Mitarbeiterinnen

acht Mitarbeiter

5 Stellen für Frauen

3 Stellen für Männer

```{r}
combine(10, 5) * combine(8, 3)
```

### a

8 Stellen

8 Mitarbeiterinnen

acht Mitarbeiter

5 Stellen für Frauen

2 Stellen für Männer

```{r}
combine(8, 5) * combine(8, 2)
```