---
title: "Übung 6"
author: "Michael Rynkiewicz"
date: "April 10, 2019"
output: html_document
---

```{r setup, include=FALSE}
knitr::opts_chunk$set(echo = TRUE)
```

## Aufgabe 51
### a

Variation mit Wiederholung

```{r}
2^2
```

### b

4 Kombinationen
1 mit weibl. & weibl =>
3 / 4 für min. ein männl.
```{r}
3/4
```

### c

```{r}
2 / 4
```

## Aufgabe 52

```{r}
bomb <- 1/1000000
two.bombs <- bomb * bomb
two.bombs
```

## Aufgabe 53
### a
Wenn gemeint ist, dass der erste Würfel fix eine 5 ist.
```{r}
2/6
```

Wenn gemeint ist, dass der erste Würfel eine 5 sein soll.
```{r}
1/6 * 2/6
```

### b
Wenn gemeint ist, dass ein Würfel fix eine 5 ist.
```{r}
2/6
```

Wenn gemeint ist, dass ein Würfel eine 5 sein soll.
```{r}
1/6 * 2/6 + 2/6 * 1/6
```

## Aufgabe 54

```{r}
alarm <- 0.992
alarm.fail <- 1 - alarm
alarm.wrong <- 5 / 365

fire <- 0.0003

1 - alarm.wrong
```

## Aufgabe 55

Er muss die Kugeln gleichmäßig auf die Kartons aufteilen,
da die Mutter eine zufällige Kugel aus einem zufälligen Karton 
zieht. 

```{r}
left <- 0.5
right <- 0.5
left.black <- 0.5
left.white <- 0.5
right.black <- 0.5
right.white <- 0.5

left * left.black
left * left.white
right * right.black
right * right.white

left * left.white + right * right.white
```

## Aufgabe 56

Gerade Summen können nur gebildet werden aus 
2 geraden oder aus 2 ungeraden Zahlen. Man zieht 2 aus den 5 Ungeraden
oder 2 aus den 4 Geraden, wenn die Summe gerade ist.
```{r}
combine <- function(n, k){
  factorial(n) / (factorial(k)*factorial(n-k))
}
combine(5, 2) / (combine(5, 2) + combine(4, 2))
```




